【裁判字號】    92,裁,173
【裁判日期】    920213
【裁判案由】    違章建築
【裁判全文】
最  高  行  政  法  院  裁  定                    九十二年度裁字第一七三號
    聲  請  人  甲○○
右聲請人因違章建築事件，對於中華民國九十一年一月十日
本院九十一年度裁字第一九號裁定，聲請再審。本院裁定如左：
    主  文
再審之聲請駁回。
再審訴訟費用由聲請人負擔。
    理  由
按對於本院裁定聲請再審，依行政訴訟法第二百八十三條準用同法第二百七十七條第
一項第四款之規定，必須表明再審理由及關於再審理由並遵守不變期間之證據。所謂
表明再審理由，必須指明其所再審之裁定，有如何合於行政訴訟法第二百七十三條第
一項、第二項所定再審事由之具體情事始為相當，倘僅泛言有何條款之再審事由，而
無具體情事；或僅指明所聲請再審之裁定前各程序所為裁判，有如何再審事由，而未
指及其所聲請再審之裁定有合於再審之事由者，均難謂已表明再審事由，其再審之聲
請，即屬不合法。本件聲請人前因違章建築事件，不服本院八十九年度裁字第一六八
六號裁定（下稱前裁定），聲請再審。經本院九十一年度裁字第一九號裁定（下稱原
裁定）認以聲請人係於民國八十九年十二月二十日收受前裁定，此有送達證書附於該
案卷可稽。聲請人聲請再審之期間，應自八十九年十二月二十一日起算，扣除在途期
間七日，迄至九十年一月二十六日（星期五），應已屆滿，惟因該日為春節休息日，
次日及再次日為星期六、星期日，亦為休息日，應以同年月二十九日代之。聲請人遲
至九十年二月十三日始聲請再審，亦有本院加蓋於訴狀上收文戳記所載日期可據，顯
已逾越上開法定不變期間。又聲請人並未依行政訴訟法第二百七十七條第一項第四款
規定於訴狀內表明關於遵守不變期間之證據，此項法定程式之欠缺且不屬由審判長限
定期間，命其補正之事由，應逕認聲請再審因逾期不合法而予駁回在案。茲聲請人復
對原裁定聲請再審，核其狀陳各節無非對本院前裁定主張有如何不當及原處分如何違
法之事由，然對其所聲請再審之原裁定以聲請人再審之訴不合法駁回其再審之聲請，
有如何合於行政訴訟法第二百七十三條第一項各款之具體法定再審事由，並未指及，
揆諸首揭說明，本件再審之聲請即於法不合，應予駁回。
據上論結，本件再審之聲請不合法，爰依行政訴訟法第二百八十三條、第二百七十八
條第一項、第一百零四條、民事訴訟法第九十五條、第七十八條，裁定如主文。
中    華    民    國    九十二      年      二        月      十三      日
                    最 高 行 政 法 院  第 五 庭
                                審 判 長 法  官      徐  樹  海
                                         法  官      蔡  進  田
                                         法  官      黃  璽  君
                                         法  官      林  家  惠
                                         法  官      林  茂  權
右  正  本  證  明  與  原  本  無  異
                                         法院書記官  王  褔  瀛
中    華    民    國    九十二      年      二        月      十三      日


司法院資訊處製作；財團法人民間司法改革基金會備份。
